---
title: "Codigo IO"
output: html_document
---

### Librerias

```{r}
install.packages("devtools")
install.packages("tidyverse")
install.packages("shiny")
install.packages("ggiraph")
install.packages("quantmod")
install.packages("plotly")
install.packages("stats")
install.packages("maptools")
install.packages("rtweet")
install.packages("igraph")
install.packages("leaflet")
install.packages("syuzhet")
install.packages("rvest")
install.packages("wordcloud")
install.packages("tm")
install.packages("quantmod")
install.packages("rgdal")
install.packages("stargazer")
install.packages("kimiscr")
install.packages("nlme")
install.packages("gmodels")
install.packages("psych")
install.packages("gt")
install.packages("GPArotation")
install.packages("ltm")
install.packages("nFactors")
install.packages("skimr")
install.packages("ggrepel")
install.packages("waffle")
install.packages("readxl")
install.packages("remotes")
install.packages("ggpubr")
install.packages("lm.beta")
install.packages("survey")
install.packages("tinytex")
tinytex::install_tinytex()
tinytex:::is_tinytex()
install.packages("srvyr")
install.packages("sjstats")
install.packages("ggannotate")
install.packages("paletteer")
install.packages("openxlsx")
install.packages("packrat")
install.packages("rsconnect")
install.packages("glue")
install.packages("modelsummary")
install.packages("flextable")
install.packages("datarium")
```



### Limpieza variables


#### Pasar variable numérica a factor (poniendo nombre a los factores)

```{r}
options(OutDec= ",")
cars<- force(mtcars)
cars$cyl <- factor(cars$cyl,
                   levels = c(4,6,8),
                    labels = c("Cuatro", "Seis", "Ocho")) 
cars
```




#### Agrupar y crear medias y medianas

```{r}
options(OutDec= ",")
library(tidyverse)
cars <- force(mtcars)

cars %>% group_by(vs) %>% summarise(media=mean(disp), mediana=median(disp), maximo=max(disp), minimo=min(disp))
```


#### Pivotar (Pendiente)


PUT RELOCATE THROUGH CONTAINS TOO

### Descriptivos


### Tabla con porcentajes de una variable

```{r}
growth <- force(PlantGrowth)
prop.table(table(growth$group))
```


#### Tabla cruzada básica 

```{r}
options(OutDec= ",")
library("gmodels")
cars <- force(mtcars)
CrossTable(cars$vs, cars$am)
```



### Tabla cruzada para informe con media/mediana/max/min. Básica. https://rpubs.com/jdjohn215/three-way-crosstab-table-with-gt

```{r}
options(OutDec= ",")
library(gt)
library(tidyverse)
example <- read.csv("https://raw.githubusercontent.com/jdjohn215/2020-RStudio-Table-Contest/master/data/income_by_sex_and_age.csv")
example %>% group_by(OCC2010, SEX) %>% summarise(wage=mean(median_wage)) %>% ungroup() %>%
  pivot_wider(names_from = c(SEX), values_from=wage) %>%
  rename("Hombre"="Male", "Mujer"="Female") %>% mutate(Diferencia=Hombre-Mujer) %>%
  arrange(desc(Diferencia)) %>% gt(rowname_col = "OCC2010") %>%
  tab_options(container.height = px(500)) %>% fmt_currency(columns = c(2:4), decimals = 0, currency="euro", sep_mark=".") %>% 
  tab_header(title="Título", subtitle = "Subtítulo") %>%
  tab_stubhead("Trabajo") %>%
  tab_options(heading.title.font.size = 24,
              heading.title.font.weight = "bolder",
              column_labels.font.weight = "bold") %>% 
  tab_source_note(md("**Fuente:** Poner fuente aquí")) %>% 
  tab_footnote(footnote = "First footnote", locations = cells_stubhead()) %>% 
  tab_footnote(footnote="Second footnote", locations=cells_column_labels("Hombre")) %>% 
  data_color(columns = vars(Diferencia),
             colors = scales::col_numeric(
               palette = as.character(paletteer::paletteer_d(palette = "RColorBrewer::Reds")),
               domain = NULL))

```


### Tabla cruzada para informes con porcentajes. Básica. 

```{r}
options(OutDec= ",")
library(gt)
library(tidyverse)
library(gmodels)
growth <- force(PlantGrowth)
growth %>% mutate(tot=1) %>% group_by(group) %>% summarise(porc=sum(tot)/30) %>% ungroup() %>% gt(rowname_col = "group") %>%
  tab_options(container.height = px(500)) %>%  tab_header(title="Título", subtitle = "Subtítulo") %>%
  tab_stubhead("group") %>% 
  tab_options(heading.title.font.size = 24,
              heading.title.font.weight = "bolder",
              column_labels.font.weight = "bold") %>% 
  tab_source_note(md("**Fuente:** Poner fuente aquí")) %>% 
  tab_footnote(footnote = "First footnote", locations = cells_stubhead()) %>% 
  fmt_percent(columns=c(2), dec_mark = ",")
```


### Tabla cruzada para informe con media/mediana/max/min. Compleja. https://rpubs.com/jdjohn215/three-way-crosstab-table-with-gt


```{r}
options(OutDec= ",")
library(gt)
library(tidyverse)
example <- read.csv("https://raw.githubusercontent.com/jdjohn215/2020-RStudio-Table-Contest/master/data/income_by_sex_and_age.csv")
example %>%  pivot_wider(names_from = c(SEX), values_from=median_wage) %>% mutate(Diferencia=Male-Female) %>% 
  rename("Hombre"="Male", "Mujer"="Female") %>% 
  pivot_wider(names_from = c(age_category), values_from=c(Hombre, Mujer, Diferencia),
              names_glue = "{age_category}_{.value}") %>% 
  relocate(OCC2010, contains("Under"), contains("35 to"), contains("plus")) %>% 
  gt(rowname_col = "OCC2010", groupname_col = "variable") %>% 
  tab_options(container.height = px(500)) %>%  tab_header(title="Título", subtitle = "Subtítulo") %>% 
  tab_stubhead("OCC2010") %>% 
  tab_spanner_delim(delim = "_") %>% 
  tab_options(heading.title.font.size = 24,
              heading.title.font.weight = "bolder",
              column_labels.font.weight = "bold",
              row_group.font.weight = "bold") %>% 
  tab_source_note(md("**Fuente:** Poner fuente aquí")) %>% 
  tab_footnote(footnote = "Primera nota a pie de página", locations = cells_stubhead()) %>% 
  fmt_currency(columns = c(2:10), decimals = 0, currency="euro", sep_mark=".") %>% 
  data_color(columns = c(contains("Diferencia")),
             colors = scales::col_numeric(
               palette = as.character(paletteer::paletteer_d(palette = "RColorBrewer::Reds")),
               domain = NULL))

?pivot_wider
```


### Tabla cruzada para informes con porcentajes. Compleja. 

```{r}
library("datasets")
library("gt")
library("tidyverse")
cancerdata<- force(esoph)
cancerdata %>% group_by(agegp) %>% summarise(tot.cont=sum(ncontrols), tot.cases=sum(ncases)) %>% 
  mutate(porc.cont= prop.table(tot.cont), porc.cases= prop.table(tot.cases), variable="Edad") %>%  rename("factor"="agegp") %>% 
  rbind(cancerdata %>% group_by(alcgp) %>% summarise(tot.cont=sum(ncontrols), tot.cases=sum(ncases)) %>% 
  mutate(porc.cont= prop.table(tot.cont), porc.cases= prop.table(tot.cases), variable="Alcohol") %>% rename("factor"="alcgp")) %>% 
  rbind(cancerdata %>% group_by(tobgp) %>% summarise(tot.cont=sum(ncontrols), tot.cases=sum(ncases)) %>% 
  mutate(porc.cont= prop.table(tot.cont), porc.cases= prop.table(tot.cases), variable="Tabaco") %>% rename("factor"="tobgp")) %>%
  relocate(variable, factor, tot.cont, porc.cont, tot.cases, porc.cases) %>% 
  gt(rowname_col = "factor", groupname_col = "variable") %>% 
  tab_options(container.height = px(500)) %>%  tab_header(title="Título", subtitle = "Subtítulo") %>% 
  tab_options(heading.title.font.size = 24,
              heading.title.font.weight = "bolder",
              column_labels.font.weight = "bold",
              row_group.font.weight = "bold") %>% 
  tab_source_note(md("**Fuente:** Poner fuente aquí")) %>% 
  tab_footnote(footnote = "Primera nota a pie de página", locations = cells_column_labels("tot.cont")) %>% 
  fmt_percent(columns=c(4,6), dec_mark = ",") %>% 
  tab_spanner(label = "Controles", columns=vars("tot.cont", "porc.cont")) %>% 
  tab_spanner(label="Casos", columns=vars("tot.cases", "porc.cases")) %>% 
  cols_label(tot.cont="Total", porc.cont="Porcentaje", tot.cases="Total", porc.cases="Porcentaje")
```




## Analisis estadistico


### Regresion lineal

```{r}
library(stats)
options(OutDec= ",")
cars <- force(mtcars)
cars$cyl <- factor(cars$cyl,
                   levels = c(4,6,8),
                    labels = c("Cuatro", "Seis", "Ocho"))
reg<-lm(mpg ~ cyl + disp + hp + 
               drat + wt, data=cars)
summary(reg)
```


### Regresion logistica

```{r}
library(stats)
options(OutDec= ",")
cars <- force(mtcars)
cars$cyl <- factor(cars$cyl,
                   levels = c(4,6,8),
                    labels = c("Cuatro", "Seis", "Ocho"))
reg<-glm(vs ~ cyl + disp + hp + 
               drat + wt, data = cars, family = "binomial")
summary(reg)
```


### Tabla stargazer para HTML


```{css, echo = FALSE}

table, td, th {
  border: none;
  padding-left: 4em;
  padding-right: 4em;
  margin-left: auto;
  margin-right: auto;
  margin-top: 4em;
  margin-bottom:4em;
}

```

```{r, results="asis", message=FALSE, echo=FALSE}
library(stargazer)
library(stats)
cars <- force(mtcars)
cars$cyl <- factor(cars$cyl,
                   levels = c(4,6,8),
                    labels = c("Cuatro", "Seis", "Ocho"))
reg1<-lm(mpg ~ cyl,  data=cars)

reg2<-lm(mpg ~ cyl + disp + hp , data=cars)

reg3<-lm(mpg ~ cyl + disp + hp + 
               drat + wt, data=cars)
stargazer(reg1, reg2, reg3, 
          type="html",
          star.cutoffs=c(0.05, 0.01, 0.001), header=FALSE, decimal.mark = ",", table.layout ="c=t-s=n",
          intercept.top = TRUE, dep.var.labels.include = FALSE, dep.var.caption = "", font.size = "Huge",
          intercept.bottom = FALSE,  column.sep.width = "0.25pt", omit.stat=c("f", "ser"), single.row=TRUE,
          column.labels = c("**Model 1**", "**Model 2**", "**Model 3**"),model.numbers=FALSE,
          covariate.labels = c("**Intercepto**" ,"**Variable dummy 1**", "**Variable dummy 2**", "**Variable independiente 2**", 
                               "**Variable independiente 3**",
                               "**Variable independiente 4**", "**Variable independiente 5**"))
```



### Tabla stargazer para PDF

```{r, results="asis", message=FALSE, echo=FALSE}
library(stargazer)
library(stats)
cars <- force(mtcars)
cars$cyl <- factor(cars$cyl,
                   levels = c(4,6,8),
                    labels = c("Cuatro", "Seis", "Ocho"))
reg1<-lm(mpg ~ cyl,  data=cars)

reg2<-lm(mpg ~ cyl + disp + hp , data=cars)

reg3<-lm(mpg ~ cyl + disp + hp + 
               drat + wt, data=cars)
stargazer(reg1, reg2, reg3,
          star.cutoffs=c(0.05, 0.01, 0.001), header=FALSE, decimal.mark = ",", table.layout ="c=t-s=n",
          intercept.top = TRUE, dep.var.labels.include = FALSE, dep.var.caption = "", font.size = "Huge",
          intercept.bottom = FALSE,  column.sep.width = "0.25pt", omit.stat=c("f", "ser"), single.row=TRUE,
          column.labels = c("**Model 1**", "**Model 2**", "**Model 3**"),model.numbers=FALSE,
          covariate.labels = c("**Intercepto**" ,"**Variable dummy 1**", "**Variable dummy 2**", "**Variable independiente 2**", 
                               "**Variable independiente 3**",
                               "**Variable independiente 4**", "**Variable independiente 5**"))
```


### Tabla regresión con gt

```{r}
library(tidyverse)
library(modelsummary)
library(gt)
library(stats)
library(flextable)
cars <- force(mtcars)
cars$cyl <- factor(cars$cyl,
                   levels = c(4,6,8),
                    labels = c("Cuatro", "Seis", "Ocho"))
reg1<-lm(mpg ~ cyl,  data=cars)

reg2<-lm(mpg ~ cyl + disp + hp , data=cars)

reg3<-lm(mpg ~ cyl + disp + hp + 
               drat + wt, data=cars)
msummary(list(reg1, reg2, reg3), fmt = '%.2f', output="gt",
         gof_omit = 'IC|Log|F', estimate = "{estimate}{stars} ({std.error})_aa_",
         statistic=NULL, stars =c('*' = .05, '**' = .01, "***"=.001))  %>% as.data.frame()  %>% 
  separate("Model 1", c("Model 1", "star1"), "_aa_") %>% 
  separate("Model 2", c("Model 2", "star2"), "_aa_") %>% 
  separate("Model 3", c("Model 3", "star3"), "_aa_") %>% 
  select(-contains("star")) %>% rename("coef" = " ", "m1"="Model 1", "m2"="Model 2", "m3"="Model 3")  %>% 
  slice(1:(n()-2)) %>%  
  rbind(data.frame("coef"="N.Obs", 
                   "m1"= nobs(reg1), "m2"= nobs(reg2), "m3" = nobs(reg3))) %>% 
  rbind(msummary(list(reg1, reg2, reg3), fmt = '%.2f', output="gt",
                 gof_omit = 'IC|Log|F') %>% as.data.frame() %>% slice((n()-1):(n())) %>% 
          rename("coef" = " ", "m1"="Model 1", "m2"="Model 2", "m3"="Model 3")) %>% 
  mutate(names=c("Constante", "Variable dummy 1", "Variable dummy 2", 
                 "Variable independiente 2", "Variable independiente 3",
                 "Variable independiente 4", "Variable independiente 5",
                 "N.Obs", "R2", "R2 Aj.")) %>% select(-coef) %>% 
  relocate(names, m1, m2, m3) %>% 
  rename(" " = "names", "Modelo 1"="m1", "Modelo 2"="m2", "Modelo 3"="m3") %>% 
  gt() %>% 
  tab_source_note(md("**Nota:**  * p<0,05, ** p<0,01, ***p<0,001")) %>% 
  tab_options( table_body.hlines.color = "white",
               column_labels.border.top.color = "white",
               column_labels.border.bottom.color = "black",
               table.border.bottom.color="white",
               table_body.border.bottom.color = "black",
               column_labels.font.weight = "bold") %>% 
  tab_style(locations = cells_body(rows = 8),
            cell_borders(sides = "top", color = "#000000", style = "solid", weight = px(1))) %>% 
  tab_style(locations = cells_body(columns=vars(" "), rows=1:7),
            style=list(cell_text(weight="bold")))
```


### T-test (paired samples). Tabla con un solo test.


```{r, echo=FALSE,message=FALSE, warning=FALSE}
library(rstatix)
library(stats)
library(tidyverse)
library(gt)
library(flextable)
data <- data.frame(index=c(1:150), Antes=round(rnorm(150, mean=4, sd=3),0), 
                   Despues=round(rnorm(150, mean=6, sd=4))) %>% 
  pivot_longer(c("Antes", "Despues"), names_to="grupo", values_to="valor")

data.media1<- data %>% group_by(grupo) %>% summarise(media=mean(valor)) %>% filter(grupo=="Antes")
data.media2<- data %>% group_by(grupo) %>% summarise(media=mean(valor)) %>% filter(grupo=="Despues")

test1 <- data %>% t_test(valor ~ grupo, paired = TRUE)

test1 <-test1 %>%  mutate(media1=round(data.media1$media,2), media2=round(data.media2$media,2),
                          sig=case_when(p<=0.05 ~ "Sí", p>0.05 ~ "No"), statistic=round(statistic,2)) %>% 
  select(-.y., -df, -group1, -group2) %>% 
  relocate(media1, n1, media2, n2, statistic, p, sig)

test1 %>% gt() %>% cols_label(media1="Media\nFecha 1", n1="N \n Fecha 1", 
                              media2="Media \n Fecha 2", n2="N \n Fecha 2",
                              statistic="T de Student", p="P-Valor", sig="¿Significativo?(95%)" ) %>% 
  tab_options(column_labels.font.weight = "bold",
              column_labels.border.bottom.color = "black",
              column_labels.border.top.color = "white",
              table.border.bottom.color="white")

```


### T-test (paired samples). Tabla con varios test (Prueba muestra dependiente)

```{r}
options(OutDec= ",")
library(rstatix)
library(stats)
library(tidyverse)
library(gt)
library(flextable)

## Primer test
data <- data.frame(index=c(1:150), Antes=round(rnorm(150, mean=4, sd=3),0), 
                   Despues=round(rnorm(150, mean=6, sd=4)),
                   genero=sample(c("Hombre", "Mujer"), 150, replace = TRUE),
                   edad=sample(c("Jóvenes", "Edad media", "Viejos"), 150, replace=TRUE)) %>% 
  pivot_longer(c("Antes", "Despues"), names_to="grupo", values_to="valor")

data.media1<- data %>% group_by(grupo) %>% summarise(media=mean(valor)) %>% filter(grupo=="Antes")
data.media2<- data %>% group_by(grupo) %>% summarise(media=mean(valor)) %>% filter(grupo=="Despues")

test <- data %>% t_test(valor ~ grupo, paired = TRUE)

test <-test %>%  mutate(media1=round(data.media1$media,2), media2=round(data.media2$media,2),
                          sig=case_when(p<=0.05 ~ "Sí", p>0.05 ~ "No"), statistic=round(statistic,2)) %>% 
  select(-.y., -df, -group1, -group2) %>% 
  relocate(media1, n1, media2, n2, statistic, p, sig)

## Segundo test

data.hombre <- data %>% filter(genero=="Hombre")
data.media.hombre1<- data.hombre %>% group_by(grupo) %>% summarise(media=mean(valor)) %>% filter(grupo=="Antes")
data.media.hombre2<- data.hombre %>% group_by(grupo) %>% summarise(media=mean(valor)) %>% filter(grupo=="Despues")

test.hombre <- data.hombre %>% t_test(valor ~ grupo, paired = TRUE)

test.hombre <-test.hombre %>%  mutate(media1=round(data.media.hombre1$media,2),
                                      media2=round(data.media.hombre2$media,2),
                          sig=case_when(p<=0.05 ~ "Sí", p>0.05 ~ "No"), statistic=round(statistic,2)) %>% 
  select(-.y., -df, -group1, -group2) %>% 
  relocate(media1, n1, media2, n2, statistic, p, sig)


## Tercer test

data.mujer <- data %>% filter(genero=="Mujer")
data.media.mujer1<- data.mujer %>% group_by(grupo) %>% summarise(media=mean(valor)) %>% filter(grupo=="Antes")
data.media.mujer2<- data.mujer %>% group_by(grupo) %>% summarise(media=mean(valor)) %>% filter(grupo=="Despues")

test.mujer <- data.mujer %>% t_test(valor ~ grupo, paired = TRUE)

test.mujer <-test.mujer %>%  mutate(media1=round(data.media.mujer1$media,2),
                                      media2=round(data.media.mujer2$media,2),
                          sig=case_when(p<=0.05 ~ "Sí", p>0.05 ~ "No"), statistic=round(statistic,2)) %>% 
  select(-.y., -df, -group1, -group2)  %>% 
  relocate(media1, n1, media2, n2, statistic, p, sig)

## Cuarto test

data.joven <- data %>% filter(edad=="Jóvenes")
data.media.joven1<- data.joven %>% group_by(grupo) %>% summarise(media=mean(valor)) %>% filter(grupo=="Antes")
data.media.joven2<- data.joven %>% group_by(grupo) %>% summarise(media=mean(valor)) %>% filter(grupo=="Despues")

test.joven <- data.joven %>% t_test(valor ~ grupo, paired = TRUE)

test.joven <-test.joven %>%  mutate(media1=round(data.media.joven1$media,2),
                                      media2=round(data.media.joven2$media,2),
                          sig=case_when(p<=0.05 ~ "Sí", p>0.05 ~ "No"), statistic=round(statistic,2)) %>% 
  select(-.y., -df, -group1, -group2)  %>% 
  relocate(media1, n1, media2, n2, statistic, p, sig)


## Quinto test

data.medio <- data %>% filter(edad=="Edad media")
data.media.medio1<- data.medio %>% group_by(grupo) %>% summarise(media=mean(valor)) %>% filter(grupo=="Antes")
data.media.medio2<- data.medio %>% group_by(grupo) %>% summarise(media=mean(valor)) %>% filter(grupo=="Despues")

test.medio <- data.medio %>% t_test(valor ~ grupo, paired = TRUE)

test.medio <-test.medio %>%  mutate(media1=round(data.media.medio1$media,2),
                                      media2=round(data.media.medio2$media,2),
                          sig=case_when(p<=0.05 ~ "Sí", p>0.05 ~ "No"), statistic=round(statistic,2)) %>% 
  select(-.y., -df, -group1, -group2)  %>% 
  relocate(media1, n1, media2, n2, statistic, p, sig)

## Sexto test

data.viejo <- data %>% filter(edad=="Viejos")
data.media.viejo1<- data.viejo %>% group_by(grupo) %>% summarise(media=mean(valor)) %>% filter(grupo=="Antes")
data.media.viejo2<- data.viejo %>% group_by(grupo) %>% summarise(media=mean(valor)) %>% filter(grupo=="Despues")

test.viejo <- data.viejo %>% t_test(valor ~ grupo, paired = TRUE)

test.viejo <-test.viejo %>%  mutate(media1=round(data.media.viejo1$media,2),
                                      media2=round(data.media.viejo2$media,2),
                          sig=case_when(p<=0.05 ~ "Sí", p>0.05 ~ "No"), statistic=round(statistic,2)) %>% 
  select(-.y., -df, -group1, -group2)  %>% 
  relocate(media1, n1, media2, n2, statistic, p, sig)

test.todos<- rbind(test, test.hombre, test.mujer, test.joven, test.medio, test.viejo) %>% 
  mutate(grupo=c("Todos", "Hombres", "Mujeres", "Jóvenes", "Edad media", "Viejos")) %>% 
  relocate(grupo, media1, n1, media2, n2, statistic, p, sig)



test.todos %>% gt() %>% 
  cols_label(grupo=" ",media1="Media 1a Fecha", n1="N 1a Fecha", 
                              media2="Media 2a Fecha", n2="N 2a Fecha",
                              statistic="T de Student", p="P-Valor", sig="¿Significativo? (95%)" ) %>% 
  cols_align(align="center", columns=TRUE) %>% 
  tab_options(column_labels.font.weight = "bold",
              column_labels.border.bottom.color = "black",
              column_labels.border.top.color = "white",
              table.border.bottom.color="white",
              table_body.hlines.color = "white",
               table_body.border.bottom.color = "white") %>% 
  tab_style(locations = cells_body(rows = 1),
            cell_borders(sides = "bottom", color = "#000000", style = "solid", weight = px(1))) %>% 
  tab_style(locations = cells_body(rows = 3),
            cell_borders(sides = "bottom", color = "#000000", style = "solid", weight = px(1)))

```


### T-test (Independent samples)


```{r}
options(OutDec= ",")
library(rstatix)
library(stats)
library(tidyverse)
library(gt)
library(flextable)
data <- data.frame(index=c(1:150), valor=round(rnorm(150, mean=4, sd=3),0),
                   genero=sample(c("Hombres", "Mujeres"), 150, replace = TRUE),
                   edad=rep(c("Jóvenes", "Media edad", "Viejos"), 50))

hombre.media<- data %>% group_by(genero) %>% summarise(media=mean(valor)) %>% filter(genero=="Hombres")
mujer.media<- data %>% group_by(genero) %>% summarise(media=mean(valor)) %>% filter(genero=="Mujeres")
joven.media<- data %>% group_by(edad) %>% summarise(media=mean(valor)) %>% filter(edad=="Jóvenes")
medio.media<- data %>% group_by(edad) %>% summarise(media=mean(valor)) %>% filter(edad=="Media edad")
viejo.media<- data %>% group_by(edad) %>% summarise(media=mean(valor)) %>% filter(edad=="Viejos")

## Primer test

test1 <- data %>% t_test(valor ~ genero)

test1 <-test1 %>%  mutate(media1=round(hombre.media$media,2), media2=round(mujer.media$media,2),
                          sig=case_when(p<=0.05 ~ "Sí", p>0.05 ~ "No"), statistic=round(statistic,2)) %>% 
  select(-.y., -df) %>% 
  relocate(group1, media1, n1, group2, media2, n2, statistic, p, sig)

## Segundo test

test2 <- data %>% filter(edad!="Viejos") %>%  t_test(valor ~ edad)

test2 <-test2 %>%  mutate(media1=round(joven.media$media,2), media2=round(medio.media$media,2),
                          sig=case_when(p<=0.05 ~ "Sí", p>0.05 ~ "No"), statistic=round(statistic,2)) %>% 
  select(-.y., -df) %>% 
  relocate(group1, media1, n1, group2, media2, n2, statistic, p, sig)

## Tercer test

test3 <- data %>% filter(edad!="Media edad") %>%  t_test(valor ~ edad)

test3 <-test3 %>%  mutate(media1=round(joven.media$media,2), media2=round(viejo.media$media,2),
                          sig=case_when(p<=0.05 ~ "Sí", p>0.05 ~ "No"), statistic=round(statistic,2)) %>% 
  select(-.y., -df) %>% 
  relocate(group1, media1, n1, group2, media2, n2, statistic, p, sig)

## Cuarto test

test4 <- data %>% filter(edad!="Jóvenes") %>%  t_test(valor ~ edad)

test4 <-test4 %>%  mutate(media1=round(medio.media$media,2), media2=round(viejo.media$media,2),
                          sig=case_when(p<=0.05 ~ "Sí", p>0.05 ~ "No"), statistic=round(statistic,2)) %>% 
  select(-.y., -df) %>% 
  relocate(group1, media1, n1, group2, media2, n2, statistic, p, sig)

test.todos<- rbind(test1, test2, test3, test4)

test.todos %>% gt() %>% 
  cols_label(group1="Grupo 1",media1="Media", n1="N", group2="Grupo 2",
                              media2="Media", n2="N",
                              statistic="T de Student", p="P-Valor", sig="¿Significativo? (95%)") %>% 
  cols_align(align="center", columns=TRUE) %>% 
  tab_options(column_labels.font.weight = "bold",
              column_labels.border.bottom.color = "black",
              column_labels.border.top.color = "white",
              table.border.bottom.color="white",
              table_body.hlines.color = "white",
               table_body.border.bottom.color = "white") %>% 
  tab_style(locations = cells_body(rows = 1),
            cell_borders(sides = "bottom", color = "#000000", style = "solid", weight = px(1)))
```


### Anova + Test Post Hoc

```{r}
options(OutDec= ",")
library(rstatix)
library(stats)
library(tidyverse)
library(gt)
library(flextable)

data <- force(iris)
data

test.anova <- data %>% rename("Longitud"="Sepal.Length", "Tipo"="Species") %>% 
  anova_test(Longitud ~ Tipo)


## Post-hoc para cuando la N de los grupos es similar y la varianza es similar

post.hoc.tukey <- data %>% rename("Longitud"="Sepal.Length", "Tipo"="Species") %>% 
  tukey_hsd(Longitud ~ Tipo, detailed=TRUE) 

## Post-hoc para cuando la N de los grupos es diferente y varianza es diferente

post.hoc.games <- data %>% rename("Longitud"="Sepal.Length", "Tipo"="Species") %>% 
  games_howell_test(Longitud ~ Tipo)
```


### Mapa comunidades España

```{r}
library(broom)
library(RColorBrewer)
library(scales)
library(tidyverse)
library(sf)
library(here)
library(rmapshaper)
library(rgdal)
setwd("~/Datos")
shapefile<-readOGR(dsn = "comunidades_mapa/comunidades-autonomas-espanolas.shp") ##Descargar en https://public.opendatasoft.com/explore/dataset/comunidades-autonomas-espanolas/export/?sort=comunidade_autonoma
dat <- tidy(shapefile)

nombres <- tibble(shapefile$texto) %>% 
  mutate(id = as.character(seq(0, nrow(.)-1))) %>% mutate(codigo=shapefile$codigo) 

dat<- dat %>% left_join(nombres, by=c("id"="id")) %>% 
   rename("texto"="shapefile$texto") %>% mutate(codigo=as.numeric(codigo))

covid <- read.csv("https://raw.githubusercontent.com/datadista/datasets/master/COVID%2019/ccaa_covid19_ERTE.csv")

dat <- dat %>% left_join(covid, by=c("codigo"="cod_ine"))

dat <- dat %>% mutate(lat1=case_when(codigo==5 ~ lat + 6,
                                     codigo!=5 ~ lat),
                      long1=case_when(codigo==5 ~ long + 6,
                                      codigo!=5 ~ long))

dat %>% 
  ggplot() +
  geom_polygon(aes(x= long1, y = lat1, group=group, fill=media_mes_fuerza_mayor),
               color="white") + coord_equal() + 
  geom_rect(xmin=-12.35, xmax=-7.25, ymin=33.5, ymax=35.4, color="black", alpha=0,
            size=1.25) +
  theme_void() + 
  theme(legend.text.align = 0,
    legend.position = "bottom") +
  labs(fill="Ertes por Comunidad") + 
  guides(fill = guide_colourbar(barwidth = 21))+ 
  scale_fill_gradient(low = "royalblue4", high = "firebrick4", labels=number)
```

